pt-BR: Tipo de plataforma giratória: Plataforma plana; Prato giratório removível com anel; Anel de roletes; Prato giratório de vidro; Outro
es: Tipo de plato giratorio: Plataforma plana; Plato giratorio extraíble con anillo; Solo anillo de rodillos; Plato giratorio de cristal; Otros
nb: Platespillertype: Plan; Avtakbar tallerken med ring; Kun rullering; Roterende glasstallerken; Annet
pl: Typ talerza obrotowego: Płaskie; Wyjmowany talerz obrotowy z pierścieniem; Tylko pierścień rolkowy; Obrotowy talerz szklany; Inne
ja: ターンテーブルの種類: フラットベッド; リング付き取り外し可能ターンテーブル; ローラーリングのみ; 回転ガラスターンテーブル; その他
tr: Döner tabla tipi: Düz tablalı; Halkalı, çıkarılabilir döner tabla; Sadece makaralı halka; Döner cam tabla; Diğer
lt-LT: Patefono tipas: Platforma; Nuimama sukamoji lėkštė su žiedu; Tik ritininis žiedas; Besisukanti stiklinė lėkštė; Kita
ro-RO: Tipul de platan: Platformă; Platou rotativ detașabil cu inel; Doar inel rulant; Platou rotativ din sticlă; Altele
vi: Loại bàn xoay: Sàn phẳng; Bàn xoay có thể tháo rời kèm vòng; Chỉ vòng lăn; Bàn xoay bằng kính; Khác
fi: Pyörivän alustan tyyppi: Tasokääntö; Irrotettava levysoitin renkaalla; Vain rullarengas; Pyörivä lasinen levylautanen; Muu
sv: Typ av vändplatta: Flatbädd; Avtagbar skivspelare med ring; Endast rullring; Roterande glasskiva; Annat
da: Drejebord: Ladvogn; Aftagelig drejeskive med ring; Kun rullering; Roterende glasdrejeskive; Andet
pt-PT: Tipo de base giratória: Plana; Prato giratório amovível com anel; Apenas anel de rolamento; Plataforma giratória de vidro; Outro
hu: Forgótányér típusa: Lapos; Kivehető forgótányér gyűrűvel; Csak görgős gyűrű; Forgó üvegű forgótányér; Egyéb
bg-BG: Тип въртяща се повръхност: Плоско; Подвижен въртящ се поднос с ринг; Само ролков ринг; Въртящ се стъклен поднос; Друго
en: Turntable type: Flatbed; Removable turntable with ring; Roller ring only; Rotating glass turntable; Other
el: Τύπος περιστρεφόμενου δίσκου: Επίπεδη πλατφόρμα; Αφαιρούμενο πικάπ με δακτύλιο; Μόνο δακτύλιος κυλίνδρου; Περιστρεφόμενο γυάλινο πικάπ; Άλλο
de: Drehtellertyp: Pritschenwagen; Abnehmbarer Plattenteller mit Ring; Nur Rollenring; Drehbarer Glasteller; Sonstiges
cs: Typ otočného talíře: Flatbed; Odnímatelný otočný talíř s kroužkem; Pouze válečkový kroužek; Otočný podnos; Jiné
hr-HR: Vrsta okretne ploče: Ravna podloga; Odvojivi okretni tanjur s prstenom; Samo valjkasti prsten; Rotirajući stakleni tanjur; Ostalo
zh-CN: 转盘类型: 平板式; 可拆卸转盘，带环形底座; 仅滚轮环; 旋转玻璃转盘; 其他
nl: Draaiplateautype: Vlakke bodem; Verwijderbaar draaiplateau met ring; Alleen rolring; Draaiend glazen draaiplateau; Overig
fr: Type de plateau tournant: Plat; Plateau tournant amovible avec anneau; Anneau à roulettes uniquement; Plateau tournant en verre; Autre
ru: Тип поворотного стола: С платформой; Съемный поворотный стол с кольцом; Только роликовое кольцо; Вращающийся стеклянный поворотный стол; Другое
ko: 턴테이블 유형: 무회전식; 링 포함 탈착식 턴테이블; 롤러링 전용; 회전식 유리 턴테이블; 기타
it: Tipo di piatto girevole: Pianale piatto; Piatto girevole rimovibile con anello; Solo anello rotante; Piatto girevole in vetro; Altro
sk-SK: Typ otočného taniera: Plochý; Odnímateľný otočný tanier s krúžkom; Iba valčekový krúžok; Otočný sklenený tanier; Iné
th: ประเภทของจานหมุน: แบบพื้นเรียบ; แท่นหมุนถอดออกได้พร้อมฐานวงแหวน; เฉพาะวงแหวนลูกล้อเท่านั้น; แท่นหมุนกระจก; อื่นๆ
zh-TW: 轉盤類型: 平板; 可拆卸轉盤，附環; 僅滾環; 旋轉玻璃轉盤; 其他
sl-SI: Vrsta vrtljivega podstavka: Ploski tovornjak; Snemljiv gramofon z obročem; Samo valjčni obroč; Vrtljivi stekleni gramofon; Druga